【裁判字號】    97,易,790
【裁判日期】    970715
【裁判案由】    賭博
【裁判全文】
臺灣彰化地方法院刑事判決               97年度易字第790號
公  訴  人  臺灣彰化地方法院檢察署檢察官
被      告  丁○
選任辯護人  陳建勛律師
上列被告因賭博案件，經檢察官聲請簡易判決處刑（九十七年度
速偵字第三○六號），本院員林簡易庭認不宜以簡易判決處刑，
簽移由本院刑事庭改依通常程序審理（九十七年度員簡字第二五
二號），本院判決如下：
    主  文
丁○幫助意圖營利，聚眾賭博，處有期徒刑壹月，如易科罰金，
以新臺幣壹仟元折算壹日，緩刑貳年。
    事  實
一、甲○○（由檢察官另案偵辦）領有彰化縣政府於民國九十三
    年十一月五日核發之營利事業登記證、電子遊戲場營業級別
    證，係設在彰化縣永靖鄉○○村○○路十七號一樓大貴電子
    遊戲場之負責人，並自九十七年一月一日起，以月薪新臺幣
    （下同）二萬六千元之代價，僱用丙○○（業已審理）擔任
    店長，負責在上址附設之西門超商販賣物品，並兌換代幣與
    前往大貴電子遊戲場之客人等工作。嗣因大貴電子遊戲場營
    收狀況不佳，甲○○、丙○○即共同基於意圖營利，供給賭
    博場所、聚眾賭博，以及在公眾得出入之場所賭博之單一犯
    意聯絡，自九十七年二月一日起，在上開公眾得出入之大貴
    電子遊戲場內，以如附表編號一所示之賭博性電子遊戲機十
    四臺，與乙○○（業已審理）或其他不特定之賭客賭博財物
    ，藉以營利。其賭博方式，係由賭客以現金一比一之比例向
    丙○○兌換代幣後，可選擇把玩一比一（即每次投入與一元
    等值之代幣一枚，電子遊戲機具之螢光幕即顯示積分一分，
    以下類推）、一比五、一比十、一比三十等不同開分比例之
    賭博性電子遊戲機，再將代幣投入該賭博性電子遊戲機內開
    分，賭客押分後與上開各式賭博性電子遊戲機對賭，如押中
    ，即可贏得倍數不等之分數，如未押中，則所押分數歸零，
    以累積分數決定輸贏，累積分數經洗分後，可將所洗分數，
    按各該賭博性電子遊戲機之開分比例，兌換現金，零分者，
    則賭客所交付之賭資即歸甲○○所有。嗣有乙○○（業經審
    結）基於在公眾得出入之場所賭博之犯意，於九十七年四月
    十日晚上九時許，前往大貴電子遊戲場上址，以二百元現金
    向丙○○兌換代幣後，把玩一比一開分比例之「賽馬也瘋狂
    」賭博性電子遊戲機，直至同日晚上九時四十分許，該賭博
    性電子遊戲機具之螢光幕上，先後顯示累計積分為二千四百
    分、四百分，乙○○分二次要求丙○○將前開積分洗分後，
    丙○○即按一比一之開分比例兌換成現金二千八百元，並委
    由同在上址把玩賭博性電子遊戲機具之丁○將二千八百元現
    金交付與乙○○，丁○應允後，即基於幫助意圖營利供給賭
    博場所、意圖營利聚眾賭博、在公眾得出入之場所賭博之犯
    意，將丙○○所交付之現金二千八百元，置放在大貴電子遊
    戲場廁所之衛生紙盒上方後，告知乙○○自行進入廁所拿取
    現金，乙○○即依丁○之指示，前往廁所拿取賭資現金二千
    八百元。嗣於同日晚上九時四十二分許，經警持本院核發之
    搜索票至大貴電子遊戲場上址搜索而當場查獲，始悉上情。
二、案經彰化縣警察局員林分局報告臺灣彰化地方法院檢察署檢
    察官偵查後聲請簡易判決處刑。
    理  由
一、按被告以外之人於審判外之言詞或書面陳述，除法律有規定
    者外，不得作為證據。被告以外之人於偵查中向檢察官所為
    之陳述，除顯有不可信之情況者外，得為證據。被告以外之
    人於審判外之陳述，雖不符前四條之規定，而經當事人於審
    判程序同意作為證據，法院審酌該言詞陳述或書面陳述作成
    時之情況，認為適當者，亦得為證據。當事人、代理人或辯
    護人於法院調查證據時，知有第一百五十九條第一項不得為
    證據之情形，而未於言詞辯論終結前聲明異議者，視為有前
    項之同意。刑事訴訟法第一百五十九條第一項、第一百五十
    九條之一第二項、第一百五十九條之五分別定有明文。經查
    ：
  (一)證人即共同被告丙○○、乙○○於偵查中向檢察官所為證述
    ，雖係被告丁○以外之人於審判外之言詞陳述，為傳聞證據
    ，然其等於偵查中向檢察官所為證述，既經具結（偵卷第六
    九、七十頁），且本院審酌該等言詞陳述係由證人出於自由
    意識而陳述，又無其他證據足認該陳述有何顯不可信之情事
    等一切情況，依刑事訴訟法第一百五十九條之一第二項規定
    ，認上開證人於偵訊中之證述，自得採為認定本件犯罪事實
    所憑之證據。
  (二)證人即共同被告丙○○、乙○○於警詢時之證述，雖亦屬被
    告丁○以外之人於審判外之言詞陳述，為傳聞證據，然經本
    院於審理時當庭直接提示而為合法之調查，被告丁○、辯護
    人未於言詞辯論終結前聲明異議，本院復審酌該等言詞陳述
    係由證人出於自由意識而陳述，並無非法取證之情況，依刑
    事訴訟法第一百五十九條之五之規定，認上開證人於警詢時
    之證述，應得採為認定本件犯罪事實所憑之證據。
二、上開事實，迭經被告丁○於警詢、偵訊、本院審理時，坦承
    不諱，核與證人即共同被告丙○○、乙○○於警詢、偵訊時
    ，證述之情節相符，復有現場照片二十八幀在卷可稽，以及
    如附表所示之物扣案為憑，足徵被告丁○之自白確與事實相
    符。本件事證明確，被告丁○幫助意圖營利供給賭博場所、
    意圖營利聚眾賭博、在公眾得出入之場所賭博財物之犯行，
    均堪認定。
三、被告丁○受共同被告丙○○請託代為交付賭資現金二千八百
    元予共同被告乙○○，雖並未參與意圖營利供給賭博場所、
    聚眾賭博、在公眾得出入之場所賭博財物之行為，然其顯係
    以幫助之意思，參與意圖營利供給賭博場所、意圖營利聚眾
    賭博、在公眾得出入之場所賭博財物之構成要件以外之行為
    ，為幫助犯。核被告丁○所為，係犯刑法第三十條第一項前
    段、第二百六十八條前段之幫助意圖營利供給賭博場所罪、
    同條後段之幫助意圖營利聚眾賭博罪、同法第二百六十六條
    第一項前段之幫助在公眾得出入之場所賭博財物罪。又被告
    丁○以一行為同時觸犯幫助在公眾得出入之場所賭博財物罪
    、幫助意圖營利供給賭博場所罪、幫助意圖營利聚眾賭博罪
    等三罪名，為想像競合犯，依刑法第五十五條規定，應從一
    情節較重之幫助意圖營利聚眾賭博罪處斷。又被告丁○係幫
    助他人實行意圖營利聚眾賭博罪，爰依刑法第三十條第二項
    規定，按意圖營利聚眾賭博正犯之刑減輕之。爰審酌被告丁○並無前科，此有臺灣彰化地方法院檢察署刑案資料查註紀
    錄表及臺灣高等法院被告前案紀錄表各一份在卷可稽，素行
    尚佳，及其犯罪之動機、目的、手段、生活狀況、智識程度
    ，暨犯罪後坦承犯行，態度尚屬良好等一切情狀，量處如主
    文所示之刑，並諭知易科罰金折算之標準。又被告前未曾因
    故意犯罪受有期徒刑以上刑之宣告，此有臺灣彰化地方法院
    檢察署刑案資料查註紀錄表及臺灣高等法院被告前案紀錄表
    各一份附卷可考，其因一時失慮，致罹刑典，經此偵審程序
    及論罪科刑後，當應知所警惕而無再犯之虞，本院認所宣告
    之刑，以暫不執行為適當，爰依刑法第七十四條第一項第一
    款，宣告緩刑二年，以啟自新。
據上論斷，應依刑事訴訟法第四百五十二條、第二百九十九條第
一項前段，刑法第三十條第一項前段、第二項、第二百六十六條
第一項前段、第二百六十八條、第五十五條、第四十一條第一項
前段，第七十四條第一項第一款，刑法施行法第一條之一，判決
如主文。
本案經檢察官蔡曉崙到庭執行職務。
中    華    民    國    97    年    7     月    15    日
                  刑事第六庭    法  官  鄭舜元
以上正本證明與原本無異。
如不服本判決，應於判決送達後10日內，向本院提出上訴書狀，
上訴書狀應「敘述具體上訴理由」，並按他造當事人之人數附繕
本。「切勿逕送上級法院」。
中    華    民    國    97    年    7     月    15    日
                                      書記官  陳秀香
  附表：
┌──┬────────────────┐
│編號│品  名                          │
├──┼────────────────┤
│一  │賭博性電子遊戲機「超級舞臺」、「│
│    │賽馬也瘋狂」、「滿貫大亨」各二臺│
│    │、「彈珠臺」三臺、「魔法球」、「│
│    │動物奇觀」、「黃金馬」、「梭哈」│
│    │、「冰凍水果」各一臺（其中「賽馬│
│    │也瘋狂」、「黃金馬」每臺各含ＩＣ│
│    │板二塊，其餘每臺各含ＩＣ板一塊，│
│    │合計ＩＣ板十七塊）              │
├──┼────────────────┤
│二  │賭資現金六萬一千三百元（包括櫃臺│
│    │內之賭資現金五萬八千五百元、邱結│
│    │楠身上兌換所得之賭資現金二千八百│
│    │元）                            │
├──┼────────────────┤
│三  │計分卡七十九張                  │
├──┼────────────────┤
│四  │會員名冊一本                    │
├──┼────────────────┤
│五  │員工簽到表二張                  │
├──┼────────────────┤
│六  │電子遊戲機臺營收表三張（速偵卷第│
│    │二六至二八頁；扣押物品目錄表誤載│
│    │為二張）                        │
├──┼────────────────┤
│七  │會員贈分登記表一張              │
├──┼────────────────┤
│八  │監視系統電腦主機一臺            │
├──┼────────────────┤
│九  │監視器螢幕一臺                  │
├──┼────────────────┤
│十  │監視器鏡頭八具                  │
├──┼────────────────┤
│十一│代幣一袋                        │
└──┴────────────────┘
附錄：論罪科刑法條：
刑法第266條
在公共場所或公眾得出入之場所賭博財物者，處1千元以下罰金
。但以供人暫時娛樂之物為賭者，不在此限。
當場賭博之器具與在賭檯或兌換籌碼處之財物，不問屬於犯人與
否，沒收之。
中華民國刑法第268條
意圖營利，供給賭博場所或聚眾賭博者，處3年以下有期徒刑，
得併科3千元以下罰金。


司法院資訊處製作；財團法人民間司法改革基金會備份。
